臺灣新竹地方法院刑事判決　　　　　　　93年度易字第338 號
公　訴　人　臺灣新竹地方法院檢察署檢察官
被　　　告　乙○○　男　38歲.
　　　　　　　　　　（
上列被告因竊盜案件，經檢察官提起公訴（93年度偵字第2086號
），本院判決如下：
    主  文
乙○○連續毀越安全設備竊盜，累犯，處有期徒刑捌月。
    事  實
一、乙○○前曾於民國91年間因犯竊盜罪，經本院於92年8 月22
    日以92年度易緝字第26號刑事判決判處有期徒刑4 月，於同
    年9 月25日確定，於同年11月21日執行完畢。其猶不知悔改
    ，復基於意圖為自己不法所有之概括犯意，（一）先於93年
    1 月26日夜間18時至20時之間某時許，持就地所撿拾尚非可
    認為係兇器之鐵條一支（未扣案），撬開甲○○所有位於新
    竹縣關西鎮玉山里8 鄰61號處並無人居住之老家後院鐵窗後
    （毀損部分未據告訴），侵入甲○○位於上址之老家，竊取
    廚房內之碗公。甲○○於同年月28日16時至17時間某時許，
    在其位於上址之老家前遇到乙○○，乃加以詢問，乙○○坦
    認所為上揭犯行，並表明不會再有此種行為。惟（二）乙○
    ○仍延續上揭不法所有之意圖，於同年月29日夜間某時許，
    持就地所撿拾尚非可認為係兇器之鐵條一支（未扣案），撬
    開甲○○位於上址之老家鐵窗後侵入，竊得安全繩索一組、
    工具箱及不銹鋼曬衣架等物品。嗣甲○○於同年月30日報警
    ，為警於同年月31日會同甲○○前往乙○○之住處，乙○○
    坦承犯行並佯稱要尋找竊取之物品，即趁隙逃逸。嗣於93年
    2 月14日16時20分許，方為警查獲，並循線查悉上情。
三、案經新竹縣警察局新埔分局報請臺灣新竹地方法院檢察署檢
    察官偵查起訴。
    理  由
一、訊據被告乙○○矢口否認有何竊盜犯行，辯稱：我沒有去偷
    ，我也不瞭解為何會在被害人面前及警察局會承認云云。經
    查：
（一）右揭事實業據被告於警詢時坦承不諱（見93年度偵字第20
      86號卷【以下簡稱第2086號偵卷】第3、4頁），被告並於
      本院準備程序時供述：當時在警詢時承認是自己心甘情願
      所為等語明確（見本院卷第71頁背面），並為證人即被害
      人甲○○於歷次警詢、偵訊及本院審理時指述在卷（見第
      2086號偵卷第5、6、16、17頁、本院卷第80至83頁），且
      經證人即承辦警員余錦養於本院審理時證述查獲經過情形
      綦詳（見本院卷第83頁背面至第84頁背面），復有現場照
      片四幀及警員余錦養所出具之偵查報告一份附卷足參（見
      第2086號偵卷第7、8、13頁）。
（二）被告嗣於本院審理時雖以上揭情詞置辯，惟被告確有於前
      述時地，以前開方法，連續竊取證人即被害人甲○○所有
      前揭物品等情，業據被告多次向證人甲○○坦承犯行，且
      於警詢時亦供述不諱等情，已為證人甲○○及余錦養證述
      明確（見本院卷第82頁背面、第84頁），被告亦於本院準
      備程序時供述：當時確係基於自由意志而承認的等情，已
      如前述，而被告於本院審理時對其家庭成員、日常生活狀
      況、生活所需來源等均應對如流，對本院所訊問之問題亦
      均能瞭解其義後針對問題回答，再依證人余錦養所證述：
      被告平日有養二隻狗，如果有人來找他，狗會叫，他就會
      先跑掉，那天我和被害人一起去找他，被告有要從後山跑
      掉，我叫被告的名字，並且說我是誰，被告才下來。當時
      是先在口頭上瞭解，之後請被告將證物交出來，被告就說
      證物擺在哪裡，所以我就和被害人去找證物，可是在找證
      物過程中，被告就溜掉了等情觀之，被告既會在不明人士
      來時先躲避，知悉為警員時才現身，在警員尋找贓物時又
      會趁隙逃逸，顯見被告之精神狀況及意識狀態均屬正常，
      是其所辯：當時喝了一點酒，也迷迷糊糊的云云，不足採
      信。又證人甲○○為33年5 月4 日生，案發當時已為年逾
      60歲之人，被告於案發當時則為30餘歲之壯年人，在二人
      年齡、體力等相差懸殊之狀況下，信無證人甲○○在案發
      後遇到被告時對其強加逼迫承認犯行之情況。再者，被告
      前曾於91年間因犯竊盜罪，經本院判處有期徒刑4 月，甫
      於92年11月21日執行完畢，亦如前述，是其當知自白犯行
      ，即將會致自身遭刑事竊盜罪訴追之境地，從而被告如未
      為上揭竊盜犯行，又何需基於自由意志在證人甲○○及余
      錦養前多次承認犯行，且於證人余錦養到其住處查緝贓物
      時趁隙逃逸？
（三）又查，案發地點即新竹縣關西鎮玉山里8 鄰61號係證人甲
      ○○之老家，當地區域都是老房子，僅有7、8戶，雖然房
      子都還在，但幾乎沒有人住在那邊，只有被告一人住在那
      裡，案發當時是農曆過年期間（93年1 月26日是農曆正月
      初五），案發地點附近房子當時都沒有人住等情，為證人
      余錦養證述甚明（見本院卷第83頁背面至第84頁背面），
      並經證人甲○○證述：我們那邊過年期間只有被告一人在
      那邊過年，其他的人都已經出去過年，平常也很少有陌生
      人會去那裡等語明確（見本院卷第81頁背面），而證人甲
      ○○所有位於上址之老家已是老房子，屋內所存放者多為
      日常用品，均非高價值之物，且第一次遭竊物品係碗公，
      第二次遭竊物品為安全繩索、工具箱及不銹鋼曬衣架等物
      品，均非價值匪淺之物品，而屬日常生活使用之用品，衡
      情果真並非當地人士所竊取，特意來到當地之人又豈有大
      費周章竊取如此並非具有高價值之物品之理？參以證人余
      錦養所證述：被告並無工作，所以沒有收入，他哥哥有時
      候會供應一些食物給他，但並不是每天都有，所以有時食
      物會斷絕等情，及被告所自承：我並沒有在工作，我大哥
      不會給我錢等情綜合觀之，案發當時僅一人居住在當地，
      且就居住在失竊地點附近之被告，在兄長接濟青黃不接，
      導致日常生活所需有所匱乏之情形下，是以竊取證人甲○
      ○所有上揭物品，或供己用，或加以變賣，確係符合常情
      之認定，而此亦為被告於警詢時供述：原想入屋，是否可
      竊得金錢或可食之食物等語明確（見第2086號偵卷第3 頁
      背面），益徵其於警詢時所為自白內容確與事實相符而堪
      採信。
（四）綜合以上，被告前揭所辯，顯係事後卸責之詞，不足採信
      ，本案事證已臻明確，被告於前揭時地，連續以如事實欄
      所述方法，竊得證人甲○○所有前述財物，洵堪認定，應
      予依法論罪科刑。
三、核被告乙○○於右揭時地持非為兇器之鐵條，撬開證人甲○
    ○位於上址之老家之後院鐵窗後而踰越侵入其內，並竊得前
    述財物之行為，係犯刑法第321 條第1 項第2 款之毀越安全
    接，方法相同，觸犯構成要件相同之罪，顯係基於概括犯意
    而為之，為連續犯，依刑法第56條之規定，以一罪論，並加
    重其刑。公訴意旨雖認被告所持之鐵條為兇器，是以尚構成
    刑法第321 條第1 項第3 款之攜帶兇器竊盜罪等語。惟該鐵
    條並未扣案，被告於警詢時亦未供述該鐵條之長短、寬度、
    銳利程度等，以資判斷該鐵器是否確足以對人之生命、身體
    造成危害，而可供作為兇器使用。再者，證人甲○○位於上
    址之老家，是為頗有歷史之老房子，從卷附之現場鐵窗照片
    觀之，鐵條部分亦有生鏽之情形，亦無法完全排除被告係持
    非可供兇器使用之鐵條撬壞上揭鐵窗而踰越後侵入之可能性
    。而被告嗣後於本院審理時已矢口否認犯行，本院已無從自
    被告處調查其所持以犯前述竊盜犯行時之鐵條之相關資料，
    依罪疑唯輕原則，自應為有利被告之認定，而應認被告於案
    發當時所持以為工具之鐵條並非為兇器，是公訴意旨此部份
    所認，尚有未洽，併敘明之。又公訴意旨認被告尚延續前述
    不法所有意圖，於93年1 月27日傍晚某時許，以相同手法侵
    入證人甲○○位於上址之老家，竊取不詳物品，而構成加重
    竊盜罪等語。惟按犯罪事實應依證據認定之，無證據不得認
    定犯罪事實，刑事訴訟法第154條第2項定有明文。又按告訴
    人之告訴，係以使被告受刑事追訴為目的，其指訴是否與事
    實相符，仍應調查其他證據，以資審認，必被害人所述被害
    情形，無瑕疵可擊，且就其他方面調查，與事實相符，始足
    據為有罪判決之基礎，此有最高法院52年臺上字第1300號判
    例及81年度臺上字第3539號判決意旨可資參照。查被告於警
    詢時雖坦認確有為前述竊取碗公、安全繩索一組、工具箱及
    不銹鋼曬衣架等物品之二次加重竊盜犯行，惟並未自承尚有
    為其他加重竊盜犯行，於本院審理時亦堅決否認有何加重竊
    盜犯行，而證人甲○○於歷次警詢、偵訊及本院審理時均僅
    證述：第二次是在93年1 月28日上午9 時發現，因並未清點
    ，也不知被偷何物等語，除此之外，並未再提出任何證據可
    供調查，則在被告堅決否認有為此部分犯行，證人甲○○又
    未指訴確有何財物失竊之情況下，此部分尚不能證明被告犯
    罪，此外，本院復查無其他積極證據足資認定被告有為此部
    分加重竊盜犯行，原應為被告此部分無罪之諭知，惟公訴意
    旨認此部分與前開論罪科刑部分具有連續犯之裁判上一罪關
    係，爰不另為無罪之諭知，亦附此敘明。又被告前曾於91年
    間因犯竊盜罪，經本院於92年8 月22日以92年度易緝字第26
    號刑事判決判處有期徒刑4 月，於同年9 月25日確定，於同
    年11月21日執行完畢等情，有臺灣新竹地方法院檢察署刑案
    資料查註紀錄表及臺灣高等法院被告全國前案紀錄表各一份
    在卷足稽（見第2086號偵卷第12頁、本院卷第7 頁），其於
    五年以內再犯本件有期徒刑以上之罪，為累犯，應依刑法第
    47條之規定加重其刑，並遞加重之。爰審酌被告前曾有竊盜
    、恐嚇及前述構成累犯之竊盜刑事紀錄，有臺灣新竹地方法
    院檢察署刑案資料查註紀錄表及臺灣高等法院被告全國前案
    紀錄表各一份在卷足稽（見第2086號偵卷第11、12頁、本院
    卷第5 至7 頁），素行難謂良好，本案犯罪情節、手段係破
    壞鐵窗之安全設備而踰越侵入並未有人居住之處，所竊取之
    財物價值不高，惟被告犯後否認犯行，態度難謂良好等一切
    情狀，量處如主文所示之刑，以資懲儆。又被告持以為前述
    加重竊盜犯行時所用之鐵條，均非違禁物，且均未扣案，又
    被告於警詢時已供述：我當時是就地找鐵條等語在卷（見第
    2086號偵卷第4 頁），本院又查無其他積極證據足資認定上
    揭鐵條確係被告所有之物，爰不予宣告沒收之，附此敘明。
據上論斷，應依刑事訴訟法第299 條第1 項前段，刑法第56條、
第321 條第1 項第2 款、第47條，判決如主文。
本案經檢察官林李嘉到庭執行職務。
中　　華　　民　　國　　94　　年　　2 　　月　　25　　日
                  刑事第五庭    審判長法  官 陳健順
                                      法  官 李珮瑜
                                      法  官 楊惠芬
右正本證明與原本無異。
如不服本判決，應於判決送達後十日內向本院提出上訴狀 (應附
繕本 )，上訴於臺灣高等法院。
中　　華　　民　　國　　94　　年　　3 　　月　　25　　日
                                      書記官 汪淑菁
附錄本案論罪科刑法條全文：
民國刑法第321 條第1 項第2 款：
犯竊盜罪而有左列情形之一者，處六月以上、五年以下有期徒刑：
  二  毀越門扇、牆垣或其他安全設備而犯                                                                                                                                                                                                                                                                 之者。
